【裁判字號】    89,易,904
【裁判日期】    890407
【裁判案由】    贓物
【裁判全文】
臺灣板橋地方法院刑事判決                          八十九年度易字第九四號
    公  訴  人  臺灣板橋地方法院檢察署檢察官
    被      告  丙○○
                丁○○
右列被告等因贓物案件，經檢察官提起公訴（八十九年度偵字第一八七二號），本院
判決如左：
    主  文
丙○○、丁○○收受贓物，各處有期徒刑月，如易科罰金，均以佰元折算壹日。
    事  實
一、丙○○明知綽號「阿明」之不詳年籍人所持有之懸掛車號ＦＵＮ─三九０車牌（
    係甲○○所失竊之車牌）、引擎號碼為五ＤＣ∣００七九一九號機車（係乙○○
    之妻王素蘭所失竊機車之車身）為來路不明之贓車，竟基於收受贓物之犯意，於
    民國八十九年一月十日晚間十一時許，在台北縣樹林市鎮○街某處，向「阿明」
    借得上開贓車，收受後供己使用。丙○○隨即騎乘上開贓車前往台北縣樹林市○○街一二五號丁○○住處，丁○○亦明知其男友丙○○所騎乘之上開機車是來源
    不明之贓物，竟基於收受贓物之故意，搭乘由丙○○所騎乘之上開機車，共同前
    往台北縣板橋市○○路四三一號同居住處。嗣丙○○與丁○○共同使用該機車，
    又於八十九年一月十五日下午二十三時許，共同騎乘上開機車行經台北縣板橋市
    ○○路○段二九巷一五七號前，始為警當場查獲。
二、案經乙○○、甲○○訴由台北縣警察局板橋分局報請台灣板橋地方法院檢察署檢
    察官偵查起訴。
    理  由
一、訊據被告丙○○、丁○○固坦承其等於上開時地向「阿明」借得上開機車騎乘並
    經警查獲之事實，惟均堅決否認有收受贓物犯行，被告丙○○辯稱：伊於八十九
    年一月間在樹林市某遊樂場向朋友「阿明」借得該車，並未拿取行車執照，伊當
    時打算騎該車去女友丁○○住處，載丁○○一起去板橋市○○路四三一號的同居
    處，後來因找不到「阿明」而無法還車，遂將該車放置在同居處所前云云；被告
    丁○○辯稱：伊男友丁○○騎乘該車至伊住處來接伊，共同騎乘該車要去同居處
    ，伊有詢問該車的來源，丁○○說是向朋友阿明借的，本來要去還車，但因阿明
    已不在遊樂場，所以丁○○又把該車騎回，平常丁○○就用該車載伊云云。經查
    ，上開機車之車牌及車身，分別係告訴人甲○○、乙○○之妻王素蘭所失竊之物
    品，業經該二人於警訊時陳稱明確，並有車籍作業系統查詢認可資料二份在卷為
    憑，且有告訴人甲○○、乙○○所立之贓物認領保管收據二紙附卷為證，足見被
    告二人使用之機車為贓物。雖被告等辯稱其等不知該車為贓物等語，然被告二人
    供稱向「阿明」借車之日為八十九年一月十日，至查獲時即同年月十五日，業已
    有五日之久，並非一時短暫借用，被告二人借用上開機車，竟未向「阿明」之人
    取得證件以供查驗，且置放在其等同居處所供其等使用，足見被告對所借得之機
    車及車牌係他人失竊之贓物，當係知情。況「阿明」之年籍資料及聯絡方法如何
    被告二人均未能提供，益證被告二人有上開贓物之認識，否則即無向來路不明之
    人借用機車騎乘之理。被告二人所辯，無非飾卸之詞，不足採信。本件事證明確
    ，渠等犯行應堪認定。
二、核被告丙○○、丁○○所為，均係犯刑法第三百四十九條第一項之收受贓物罪。
    公訴意旨認被告二人係同時收受贓物，為共同正犯，惟查被告二人供稱係由被告
    丙○○先向「阿明」借得機車後再搭載被告丁○○，是以被告二人並非基於共同
    犯意聯絡，並非共同正犯，附此說明。爰審酌被告等年輕識淺，一時失慮，及其
    等犯罪之動機、目的、收受贓物之價值及使用期間、被告等之智識程度、犯罪後
    態度等一切情狀，分別量處如主文所示之刑，並均諭知易科罰金之折算標準。
據上論斷，應依刑事訴訟法第二百九十九條第一項前段、刑法第三百四十九條第一項
、第四十一條、罰金罰鍰提高標準條例第一條前段、第二條，判決如主文。
本案經檢察官王文德到庭執行職務。
中      華      民      國    八十九    年      四      月      七      日
                                      臺灣板橋地方法院刑事第二庭
                                          法  官  黃  惠  瑛
右正本證明與原本無異。
如不服本判決，應於判決送達後十日內，向本院提出上訴狀。
                                          書記官  張  志  華
中      華      民      國    八十九    年      四      月     十三     日
附錄本案論罪科刑法條全文
刑法第三百四十九條
收受贓物者，處三年以下有期徒刑、拘役或五百元以下罰金。
搬運、寄藏、故買贓物或為牙保者，處五年以下有期徒刑、拘役或科或併科一千元以
下罰金。
因贓物變得之財物，以贓物論。


司法院資訊處製作；財團法人民間司法改革基金會備份。
